【裁判字號】    95,交易,266
【裁判日期】    950731
【裁判案由】    公共危險
【裁判全文】
臺灣板橋地方法院刑事判決             95年度交易字第266號
公  訴  人  臺灣板橋地方法院檢察署檢察官
被      告  甲○○
上列被告因公共危險案件，經檢察官聲請以簡易判決處刑（95年
度偵字第6692號），本院認應適用通常程序審判，判決如下：
    主  文
甲○○無罪。
    理  由
一、按檢察官聲請以簡易判決處刑之案件，經法院認為有第451
    條之1 第4 項但書之情形者，應適用通常程序審判之，刑事
    訴訟法第452 條定有明文。本件公訴人以被告甲○○犯罪事
    證明確，聲請本院以簡易判決處刑，論以被告犯刑法第185
    條之3 之酒後不能安全駕駛罪，惟查本件有同法第451 條之
    1 第4 項但書第3 款規定之情形，應適用通常程序審判之，
    合先敘明。
二、聲請簡易判決處刑意旨略以：被告甲○○於民國95年1 月17
    日14時30分許，在臺北縣中和市○○路與友人飲酒，明知其
    酒後已達不能安全駕駛動力交通工具之狀態，仍騎乘車號GW
    R-301 號重型機車，於同日17時15分許，行經臺北縣永和市
    ○○路、永貞路口時，為警攔檢盤查，當場測得甲○○呼氣
    酒精濃度為1.12MG/L，因認被告甲○○涉犯有刑法第185 條
    之3之酒後不能安全駕駛罪嫌云云。
三、按聲請意旨認被告甲○○涉有上開酒後不能安全駕駛之公共
    危險罪犯行，無非以其犯罪事實業據被告甲○○於警訊、偵
    查中自白，並有酒精測定紀錄表、酒後生理協調平衡檢測紀
    錄表、測試觀察紀錄表等資料附卷可資佐證為其論據。惟訊
    據被告堅決否認有上開酒後不能安全駕駛犯行，辯稱：伊當
    時雖係酒後駕車，但可以安全駕駛，伊係因未戴安全帽始為
    警攔查等語。
四、按犯罪事實應依證據認定之，無證據不得認定其犯罪事實，
    刑事訴訟法第154 條第2 項定有明文。而所謂證據，係指足
    以證明被告確有犯罪行為之積極證據而言，該項證據須適於
    為被告犯罪之證明者，始得採為斷罪之資料；再告訴人之告
    訴，係以使被告受刑事訴追為目的，是其陳述是否與事實相
    符，仍應調查其他證據以資審認（參照最高法院69年臺上字
    第4913號、52年臺上字第1300號等判例要旨）。又按認定犯
    罪事實所憑之證據，必須達於一般人均可得確信其為真實之
    程度，而無合理之懷疑存在時，始得據為被告有罪之認定，
    倘若犯罪事實之證明尚未達此一程度，仍有合理之懷疑存在
    ，則應為被告有利之推定，仍不能遽為被告有罪之判斷，此
    亦為刑事訴訟法第154 條，犯罪事實應依證據認定之證據裁
    判原則，以及因保障被告人權之無罪推定原則之所在（參見
    最高法院76年度臺上字第4986號判例、91年度臺上字第39號
    刑事判決等意旨）。經查，本件訊據被告固不否認有於上揭
    時地酒後騎乘機車，經警攔停測試呼氣酒精濃度達每公升1.
    12毫克之事實，惟查被告於上揭時地為警攔檢時，復經警實
    施酒後生理協調平衡檢測及測試觀察記錄結果，其各項生理
    協調平衡檢測項目均合格，經檢測警員謝宗霖檢測認定「能
    安全駕駛」，而其測試觀察僅記錄有呼氣測試酒精濃度為每
    公升1.12毫克及命駕駛人做直線測試、平衡動作，惟未載觀
    察結果有何異常紀錄，此有臺北縣政府警察局永和分局交通
    隊「汽機車駕駛人酒後生理協調平衡檢測紀錄表」、「刑法
    第一百八十五條之三案件測試觀察紀錄表」各一紙附於偵查
    卷可稽；復經本院傳訊證人即警員謝宗霖到庭亦證稱：「（
    被告被查獲時是否可以安全駕駛？）被告是因為未戴安全帽
    ，被我們攔停後，聞到被告身上有酒味，被告騎機車的情形
    正常，沒有意見。」「（查獲時，對被告實施測試觀察紀錄
    及生理協調平衡檢測記錄情形為何？）都正常。」「（既然
    被告通過測試觀察及生理協調平衡檢測，為何要移送被告？
    ）我們會移送是因為被告的酒精濃度過高，超過○點五五，
    所以我們依違反公共危險罪移送。」「（你在現場實際觀察
    被告有無酒後不能安全駕駛之情形？）沒有，當時我們是因
    為被告未戴安全帽才將被告攔下，發現被告身上有酒味，做
    呼氣測試，發現酒精濃度過高，但被告實際駕駛情形都正常
    。」等語（見本院95年度交簡字第571 號案卷95年6 月14日
    訊問筆錄），足見被告除呼氣酒精濃度測試值達每公升1.12
    毫克外，其餘觀察檢測均無不能安全駕駛之情，至被告上開
    酒精濃度測試值雖超越標準值甚多，且參諸醫學文獻資料被
    告該測試值酒精濃度足以使人有步態不穩、噁心嘔吐、精神
    混惑不清等中度中毒症狀，對駕駛安全應有影響，然按上開
    資料係一般性之統計研究資料，固可供諸可否安全駕駛之認
    定參酌，惟酒精濃度對於各人行為影響程度，仍須就個人體
    質狀況具體認定之，況據上開警員證述情狀，亦未見被告當
    時有上述中度中毒症狀，是依上揭說明，尚難僅憑被告上開
    酒精濃度測試值偏高，即率認其不能安全駕駛，此外觀諸偵
    查卷證，公訴人就被告本件犯罪嫌疑，並無另行舉證其他具
    體證據憑以認定被告不能安全駕駛，而本院復查無其他積極
    證據足認被告確有上開酒後不能安全駕駛之公共危險犯行，
    是本件不能證明被告犯罪，自應為無罪判決之諭知。
據上論斷，應依刑事訴訟法第452 條、第301 條第1 項，判決如
主文。
本案經檢察官靳開聖到庭執行職務
中    華    民    國    95    年    7     月    31    日
                  交通法庭  審判長法  官  王  屏  夏
                                  法  官  王  偉  光
                                  法  官  彭  全  曄
以上正本證明與原本無異
如不服本判決，應於判決送達後10日內，向本院提出上訴狀
                                  書記官  梁  宜  庭
中    華    民    國    95    年    7     月    31    日


司法院資訊處製作；財團法人民間司法改革基金會備份。
